行　政　法　院　判　決　　　　　　　　　　　　　八十七年度判字第一四二二號
　　再 審原 告　丙○○
　　　　　　　　丁○○
　　　　　　　　乙○○
　　參　加　人　何江河
　　　　　　　　甲○○
　　　　　　　　　　　　　兼右.
　　再 審被 告　雲林縣政府
右當事人間因地籍圖事件，再審原告對本院中華民國八十六年九月二十六日八十六年
度判字第二三三六號判決提起再審之訴。本院判決如左︰
　　主  文
再審之訴駁回。
　　事  實
緣再審被告民國四十三年辦理雲林縣北港鎮○○段地籍圖修測，再審原告及參加人何
江河、甲○○等人以修測結果北港段一三一六－一三、一三一六－一六、一三一六－
一七地號三筆土地面積減少，乃於八十三年三月十三日具文陳情要求恢復地籍圖修測
前原狀，為再審被告否准，再審原告不服遂於八十三年四月十一日府建都字第三六二
三○號函復關於都市○○○○路規劃之度之行政救濟案中併案提起訴願、再訴願、
行政訴訟。案經本院八十四年度判字第七一三號判決：「再訴願決定及訴願決定關於
乙○○、戴煉發、丙○○有關地籍圖修測部分均撤銷。甲○○、何江河及參加人之訴
均駁回。」判決理由載明：系爭土地修測結果面積與原登記不符，而該地籍圖修測之
依據，據雲林縣政府辯稱，係依據臺灣省政府四十四年二月四日府民地甲字第七七五
號令轉頒行政院四十四年一月十二日台四十四內字第二四七號令規定屏東縣枋山鄉土
地重測結果登記處理辦法相關規定辦理，該府有無依照該重測結果登記處理辦法第二
點規定辦理，即有詳予查明之必要，一三一六－一七地號土地嗣分割為一三一六－一
七、一三一六－三九、一三一六－四○地號，訴願決定及再訴願決定關於系爭一三一
六－一七（包含一三一六－三九及一三一六－四○）地號土地地籍圖修測部分應併予
撤銷，一三一六－一三地號土地所有權人甲○○係於四十九年間買受已修測登記後土
地，一三一六－一六地號土地之所有權人何江河已於八十一年間出賣土地移轉與曾國
祥，該二人對於該地籍圖修測其權利並無受損害。嗣經臺灣省政府八十四年府訴一字
第一五六○八二號訴願決定以「原處分機關純以推測方式並未依行政法院上開判決理
由詳細查明，致行政法院指陳疑義，事實仍未臻明確。」爰撤銷原處分，責由原處分
機關查明後另為處分。嗣再審原告於八十四年七月二十一日又向再審被告陳情，經以
八十四年八月二十九日府地測字第九五四二三號函復略以：「本案臺灣省政府八十四
年七月十三日府訴一字第一五六○八二號訴願決定撤銷本府八十三年四月十一日府建
都字第三六二三○號函所為之處分，業經本府以八十四年八月十八日府建都字第○九
二四八五號函請臺灣省政府核示中。」而再審原告八十四年八月二十四日向再審被告
陳情，亦經再審被告以八十四年九月六日府建都字第一一○八○九號函復略以：「本
府正依規定程序辦理。」嗣再審被告就本案併案以八十四年十一月四日府地測字第一
三五六四九號函復再審原告略以，當時修測結果公告、通知及登記作業有關規定，經
函飭北港地政事務所再查明及經臺灣省政府地政處八十四‧十‧十七地一字第六四八
二八號函示，經由北港地政事務所再查明報府並無錯誤及符合程序規定，且該案事經
多年，業經北港地政事務所報核將超過年限之檔案資料核准焚燬，本案應無疑義，再
審原告不服，循序提起行政訴訟，為本院八十六年度判字第一○四○號（下稱前判決
）予以駁回，再審原告以前判決具有行政訴訟法第二十八條第十款事由，對之提起再
審之訴，復為本院八十六年度判字第二三三六號（下稱原判決）予以駁回，其復以原
判決具有行政訴訟法第二十八條第十款之再審事由，對之提起再審之訴。茲摘兩造
訴辯意旨於次：
再審原告起訴意旨略謂︰一、(一)今再審原告提出北港地政事務所五十二年八月十九日
北地謄字第四二六號北港段一三一六－一三地號地圖謄本（下簡稱證七）、同所八十
二年七月十七日雲北地圖謄字第五三五八號修測後地籍圖謄本（下簡稱證九）及臺灣
省政府地政處土地測量局八十一年九月十八日呈供臺灣高等法院台南分院之鑑測圖（
下簡稱證十，按實係證五圖）。證九及證十均為修測後地籍圖，其上唯一路界Ｂ於五
十四年十月八日測繪何江河同段一三一六－一六地號地上建號五四九號建物複丈結果
圖（下簡稱證三）以前就存在亭子腳中，地目道原一三一六－四地號也約半存在亭子
腳Ａ－Ｂ間不為人知。上述事證證明北港地政事務所五十四年十月八日測繪一三一六
－一六地號地上建號五四九號建物複丈結果確係依據修測前舊圖及圖根點，絕非再審
被告及原判決所認定依據修測後地籍圖所測繪。(二)、原判決附和再審被告五十四年間
測繪何江河證三之複丈結果圖，非依據修測前舊圖所憑唯一證據為證三複丈結果圖比
例尺為六○○分之一與修測前舊圖比例尺為一二○○分之一不同。查台北縣與雲林縣
同屬臺灣省政府轄下之縣，台北縣辦理人民複丈位置圖使用六○○分之一比例尺，建
物平面圖使用一二○○分之一，與再審被告相同，上為慣例與地籍圖比例尺大小無關
，問題在於位置、形狀、大小、圖根點是否相同。故比例尺不同不是位置、形狀、大
小不同之唯一證據。原判決採信被告以比例尺做證之判決與以公文做為確有公告事實
，卻提不出登報公告之報紙及門首公告之照片為證據。(三)、甲○○取得北港段一三一
六－一三地號地上建物合法使用執照，係再審被告所屬建設局依據都市計畫樁位測得
排水溝路界Ａ建築線起算之位置符合規定，與何江河取得合法建物所有權狀由北港地
政事務所依據修測前舊地籍圖比例尺一二○○分之一及圖根點測得路界Ａ，亭子腳面
積十二平方公尺之位置與規定及被告所屬建設局核發甲○○使用執照結果相符、相同
，為原判決所認定，因而湊合修測後地籍圖上路東路界乃與都市○○○路界Ａ一致，
再以五十四年十月八日測繪證三之複丈結果圖之日為準二分法，前段以無路界爭議，
配以不實之「地籍調查卡」影本，掩飾重測；後段以不實之七十七年三月十九日分割
公共設施保留地掩飾不法修測結果。原判決對於原一三一六－四地目道，既位居Ｂ－
Ｂ、Ａ－Ａ位置一致之西，六十三年二月二十日為何還要對準一三一六－一二至一三
一六－二二地號建地度作東西直線分割，地目「道」為何還有人價買之理由，前判
決及原判決明知，卻不斟酌，足證判決事實與證據間，顯有矛盾。原判決僅湊合路東
路界一致為斷章取義，而未將路爭議事證，一併斟酌判決證實前判決及原判決偏頗
為包庇壟斷心證，如經斟酌，勾串作弊事證，依法應成立，再審原告及參加人可受較
利益之裁判至為明顯。(四)、依據修測後證九地籍圖Ａ－Ｂ在民政路「南」路界間距離
為一‧八○公尺，在一三一六－三六地號「南」界址間為二、四○公尺，證明修測後
地籍圖上路東唯一路界Ｂ－Ｂ與都市○○○○路界Ａ－Ａ互不平行。北港段一三一七
－二、一三二○－三等地號依土地登記簿謄本記載自三十五年八月一日起即編定地目
為「道」迄今，同段一三一八－七三地號土地登記簿謄本中國石油公司購買該土地以
Ｃ－Ｃ路界為準，同段一三○六－七、一三六一－一地號土地登記簿謄本證實上述兩
筆地號土地自四十三年四月起至七十七年三月十九日均未被修測。茲依上述公文書製
作上述期間內地段圖與都市○○○路○路界不一致情形比較圖供鈞院斟酌，但鈞院未
予斟酌亦未明不斟酌理由。地段圖與現行地籍圖謄本（證九）、證十之鑑測圖及證
七之地圖謄本對比，不難發見Ｂ－Ｂ居亭子腳中離建築線一‧六二五公尺時一三一六
－一二至一三一六－二二地號相符；Ｂ－Ｂ如居Ａ－Ａ處時一三一六－一二至一三一
六－二二地號不相符，因Ｂ－Ｂ與Ａ－Ａ不平行絕對可以分辨出是非來。(五)、內政部
四十四年間所核定之十二公尺都市○○路究在原判決所認定之Ｃ－Ａ、Ｃ－Ｂ一五
公尺內之何處﹖或在Ｃ－Ａ二二公尺內之何處﹖或確實未分割未登記、未使用，確係
僅預作日後拓理由﹖前判決及原判決對此勾串作弊之事證均未加斟酌，亦未明未
斟酌理由，模糊判決企圖以累訟逼退，亂中取供。偏袒再審被告。足證修測錯誤之路
界Ｂ－Ｂ不可能與合法之都市○○路界Ａ－Ａ排水溝位置一致。(六)前判決及原判決，
以不實之七十七年三月十九日分割公共設施保留地將華勝路地籍圖路由七十年三月
十九日拓分割產生之Ｄ－Ａ二十公尺，變成Ｄ－Ａ二二公尺。經查現行地籍圖及實
地並無Ｄ－Ａ二二公尺之路，足證七十七年三月十九日分割公共設施保留地為虛。
再說六十三年二月二十日地目道原一三一六－四地號土地所有權人，申請對準一三一
六－一二至一三一六－二二地號各地號度作東西直線分割出一三一六－二六至一三
一六－三六地目道，如非該土地所有權人明知路界Ｂ－Ｂ及一三一六－四地號約半因
修測作弊已暗越都市○○○路界排水溝Ａ－Ａ而東侵原一三一六－一二至一三一六－
二二地號建地內，才不會多此一舉，也不可能有七人隨後同一天購買其一三一六－二
六至一三一六－三六地號中之七筆。此係前判決及原判決不明地政業務才以不實之分
割公共設施保留地誣陷、栽誣、證據明碓。二、(一)再審被告已故意違背法律規定：1.
修測前未依土地法第四十五條規定，將地籍測量實施計畫呈報內政部核定。2.修測前
未依三十三年二月十二日公布實施地籍測量規則第九十條規定通知業主指界，擅自在
戶地調查表內變更原因為「‧３‧因分割」，亦未依第九十三條及第一百二十一
條規定暫編及編定新地號。進而不敢依第一百四十二條規定發給業主一張地段圖。3.
地籍圖華勝路路、路界利用修測非法變更Ｃ－Ａ至Ｃ－Ｂ位置，違背都市計畫法二
十八年六月八日公布實施之第六條及都市計畫樁測定及管理辦法第三十八條規定。4.
修測於四十七年三月十九日正式完成後，又違背其自頒之「雲林縣都市土地修正測量
釐整地籍圖冊實施要點」第二十七條規定及「土地法第四十六條之一至四十六條之三
執行要點」第二十六條規定，非法測繪一三一六－一六地號何江河所有建號五四九號
建物複丈結果圖，公告一個月確定撤銷修測部分，核發建物所有權狀給何江河。又再
審被告所屬建設局呈報內政部於四十四年間核定華勝路（中央公路）由原Ｃ－Ａ一八
公尺變窄為一二公尺後，與北港地政事務所勾結不依「都市計畫樁測定及管理辦法」
第三十八條規定辦理分割、登記、使用，僅預留作日後拓理由，提供拓分割地籍
圖機會給北港地政事務所於七十年三月十九日利用拓分割Ｄ－Ａ二十公尺時，恢復
修測被消滅路界Ａ在修測後地籍圖上原位置為Ａ，完成其作弊計畫！5.六十三年二月
二十日原一三一六－四地號地目道申請分割，北港地政事務所依據修測後地籍圖，圖
根點赴實地測量分割時，明知地籍圖上路界Ｂ與都市計畫圖依樁位測定之實地路界Ａ
位置不一致，顯有錯誤，竟不將實情報告主管轉報再審被告依法處理，足證修測作弊
。(二)、再審被告不依規定將都市計畫實施狀況年報表及五年檢討表呈報內政部核備，
已違背二十八年六月八日公布實施之都市計畫法第七條、五十三年九月一日修正公布
都市計畫法第二十四條、第六十七條、六十二年九月六日修正公布都市計畫法第二十
六條、第八十六條規定。此與其作弊確有不法因果關係。(三)、北港地政事務所為修測
勾串作弊事證解套後，才提供鈞院不實之地籍調查卡影本。(四)、前判決及原判決引用
無土地登記簿資料做證之七十七年三月十九日分割公共設施保留地為判決理由，到底
它代表什麼事證﹖判決書內未明。現行地籍圖上確實有Ｂ與Ａ兩條路界線爭議及路
多種不同版本爭議。Ｂ路界也確實在亭子腳中離建築線一‧六二五公尺處，前判決
及原判決認定路界、路無爭議之具體證據在那﹖為何還有爭議存在的理由從何而來
﹖均未交代清楚，含糊其詞不足以給當事人、參加人及社會有所心服。三、綜上各點
所述，再審被告所屬地政、都計科，勾串作弊，假藉修測之名非法變更地籍圖華勝路
路界、路Ｃ－Ａ至Ｃ－Ｂ，一三一六－四地號地目道同步東移，造成地籍圖與都市
計畫圖不相符，華勝路路、路界紛亂不堪，作弊事證與證據法則、論理法則、經驗
法則、因果關係相符，故亭子腳內之Ｂ路界確實錯誤，Ａ（Ａ同位置）自始即為合法
，都市○○路界與北港鎮公所興建之排水溝位置一致而相符，鐵證如山。再審被告確
實違背其自頒之「雲林縣都市土地修正測量釐整地籍圖冊實施要點」第二十七條規定
，自認修測錯誤。又違背「土地法第四十六條之一至第四十六條之三執行要點」第二
十六條之規定，自認非重測。此為鈞院及再審被告所明知，故自始即害怕調查證據，
又苦無反證，僅憑空口說是七十七年三月十九日分割公共設施保留地，卻不需要土地
登記簿、地籍圖等相關資料作證，即可採信做為判決理由，反觀再審原告及參加人所
提勾串作弊事證，路路界錯亂，且有各種不同版本之證據均出自再審被告及其所屬
等之公文書、地籍圖謄本、土地登記簿謄本等，舉證歷歷，句句實言，有憑有據、鐵
證如山，因果關係完整，卻不足採信，也不必明不足採理由。又再審原告及參加人
八十六年八月二十二日具狀聲請調查證據及聲請開辯論庭，鈞院未經合法調查證據結
果，依證據認定事實，焉知如經斟酌也不能動搖原判決理由之基礎﹖鈞院執法公平﹖
公正﹖有無偏頗﹖大家心裡明白。重測糾紛是民事，應由司法機關依民法審理判決，
路路界爭議問題屬公法，才是鈞院審理判決權限，懇請鈞院勿越權判決。尊重行政
、司法分立制度。鈞院如無法秉持中立執法，請依行政訴訟法第二十二條規定囑託普
通法院調查證據，或由鈞院履勘現場，並舉行言詞辯論，確保憲法對人民之財產權應
予保障及人民有訴訟權之規定等語。
再審被告答辯意旨略謂：一、本案經北港地政事務所八十六年七月八日八六北地四字
第四七一三號、八十七年五月十九日八七北地四字第三七四八號函復略謂：『經查北
港段舊地籍圖比例係為一千二百分之一，於四三年間由台灣省地政局測量總隊（臺灣
省政府土地測量局前身）辦理修測為六百分之一地籍圖．．．一三一六－一七號土地
由所有權人戴煉發先生指界，並於地籍調查卡上認章在案。惟原告所稱本所變造、偽
造調查卡乙節，經其向法務部調查局檢舉，並經調查局雲林調查站派員於八十五年間
來所偵查確定無變造、偽造情事而未移送法辦．．．。又查依內政部六十五年四月十
九日台內地字第六七三四七六函發布之地段圖印發須知第一條(一)項之規定：「地政機
關於六十四年七月一日以後辦竣地籍圖重測、農地重劃或市地重劃之土地」始附發地
段圖，又查何江河先生於五四年間辦理之建物所有權第一次測量，本所係依據修測後
之六百分之一地籍圖測繪，而非原告所指以舊地籍圖測繪。又查北港鎮擴大都市計畫
公共設施保留地方分割，本所依據建管機關提供之中心樁位成果，於六九年間派員著
手辦理分割測量．．．。』二、雲林縣北港都市計畫區○○○路道路度係經內政部
四十四年四月十三日台內地字第六六五四號函核定，其規劃度為十二公尺，於六十
五年間辦理北港擴大都市計畫，六十六年十二月六日公告確定發布實施，並依都市計
畫樁位測定及管理辦法規定辦理樁位測定。復以六十八年間再次公告變更華勝路道路
度由十二公尺變更為二十公尺及二十四公尺，並經建管單位重新辦理釘樁公告，原
有樁位成果停止使用，目前華勝路亦依計畫寬度開闢完竣。而本案系爭土地之地籍圖
修測係於四十七年三月十九日完成土地標示變更，而華勝路計畫路公告及七十七年三
月十九日辦理公共設施保留地逕為分割登記，均在修測確定之後，再審原告一再質疑
華勝路計畫道路位置並要求恢復修測前地籍，實無理由，再審原告對華勝路度位置
，另因都市計畫事件，不服鈞院八十六年度判字第三二四五號判決，提起再審之訴，
經再審被告以八十七年三月十七日八七府建都字第八七○○○一七四五五號函提答辯
送鈞院審理中。三、按「登記簿聲請書及他項權利清摺，自接收之日起，應保存十年
。」三十五年十月二日訂頒「土地登記規則」第十四條（現行條文第二十條）定有明
文。北港地政事務所辦理本修測案亦依臺灣省政府四十四年二月四日府民地甲字第七
七五號令轉頒行政院四十四年一月十二日台（四四）內字第二四七號令規定「屏東縣
枋山鄉土地重測結果登記處理辦法」及再審被告四十六年八月二十八日雲府金地籍字
第八○二二號頒「雲林縣都市土地修正測量釐整地籍圖冊實施要點」等規定辦理並無
不妥之處且符合程序。又按鈞院七十七年七月十八日（七七）判字第一二○八號判例
：「地籍重測公告確定三年之後，重為陳情要求更正，於法不可。」故本案事隔數十
年，又經再審原告屢次申請地籍異動，今訴求要恢復原修測前地籍，依法自難認為有
據。四、綜上論結，本件再審之訴為無理由，敬請鑑核賜予判決駁回再審之訴等語。
　　理  由
按行政訴訟法第二十八條第十款所謂發見未經斟酌之重要證物者，係指該證物在前訴
訟程序中即已存在而當事人不知其存在，現始發現者而言，並以如經斟酌可受較有利
益之裁判者為限，本院六十九年判字第七三六號著有判例。本件再審原告於前程序以
坐落雲林縣北港鎮○○段一三一六－一七、一三一六－三九、一三一六－四○地號三
筆土地係六十八年五月七日自一三一六－一七地號分割而來，分割前原地號土地為乙
○○、戴煉發、戴季西三人所共有，應有部分各三分之一，嗣丙○○繼承戴季西部分
，該地屬再審被告辦理四十三年雲林縣北港段地籍圖修測區，修測前原面積為五一○
平方公尺，雖修測後減少十六平方公尺變為四九四平方公尺，惟修測時曾通知土地所
有權人到場指界，辦理地籍調查，當時係由共有人之一戴煉發到場指界，並於確認地
籍調查卡記載無誤後認章，修測後成果並經再審被告以四十六年十二月九日雲府金地
籍字第一七六二三號令公告一個月，由北港地政事務所以四十六年十二月十六日北地
籍字第一六五五號「修測地籍圖土地標示變更結果通知書」通知再審原告，原修測程
序並無錯誤為由，否准再審原告要求恢復修測前地籍圖原狀之請求。再審原告於前程
序雖主張再審被告修測不合法，應回復至原修測前地籍圖原狀等語。惟查原判決以所
謂由再審被告所屬地政人員與建設局主辦人員勾串作弊，任意製造北港鎮○○路路界
與路寬乙事，僅係由再審原告以地籍圖等自行對比，所生臆測之詞實無任何確切事證
，事實上系爭土地於四十三年間係由臺灣省地政局測量總隊第三分隊（即臺灣省政府
地政處土地測量局前身）辦理修測，修測前曾經土地共有人之一戴煉發實地指界，並
認章於地籍調查卡，修測作業又係依據雲林縣都市土地修正測量釐整地籍圖冊實施要
點規定程序辦理，修測結果由再審被告於四十六年十二月九日（）雲府金地籍字第
一七六二三號函自四十六年十二月二十一日起至四十七年一月二十日公告一個月，並
通知所有權人各在案。再審原告既未於公告期間表示異議申請複丈，竟於事隔數十年
，其間歷經多次分割變動原修測資料又因逾保存年限焚燬後始於八十三年間主張原修
測違誤，要求恢復修測前原狀，按系爭土地修測後面積減少不能證明係修測錯誤所致
，且本件系爭土地之地籍圖修測係於四十七年三月十九日完成土地標示變更，再審被
告擬定擴大北港都市計畫係於六十六年十二月六日公告確定，並於七十七年三月十九
日辦理公共設施保留地逕為分割登記，均在修測確定之後，再審被告否准再審原告恢
復修測前地籍圖之申請，揆之三十五年十月二日訂頒土地登記規則第十四條（現行條
文第十九條）、台灣省政府四十四年二月四日府民地甲字第七七五號令頒「土地重測
（即地籍圖修正測量）結果登記處理辦法」第二點，第三點所定：「重測結果與原登
記不符土地，應於公告前分別通知原權利人於公告期內攜帶原領書狀及印章前往土地
所在地地政事務所免費閱覽新測地籍圖，如認為無訛者，當場即填就土地登記申請書
申請土地標示變更登記，並繳附原權利書狀。前項申請書得由地政事務所代為填寫，
由原權利人蓋章申請。」及第三點規定：「土地權利人如認為新測圖有錯誤者，應於
公告期內依照複丈規定繳納複丈費申請複丈，其土地登記申請書於權利人承認複丈結
果後填寫蓋章。」均無不合。再審原告遽謂原判決對再審原告所提重要證物未予審酌
，尚非可採。況依再審原告所提：(一)不法修測過程示意圖共四張。(二)地籍調查卡影本
三張。(三)系爭土地之「戶地調查表」影本。(四)所謂「被動過手腳」無「登記情形」及
「查得情形」項目之「地籍調查卡」三張。(五)雲林縣政府八十三年九月六日便箋。(六)
第六至二十三號同縣政府八十三年九月二十六日八三府地測字第一一一五八○號函等
計五十七張，又於八十六年八月四日補提：北港地政事務所八十二年九月九日北地
四字第五○二三號函等七件，經核或係於前行政訴訟中加以引用，自非再審原告於前
訴訟中所不知或不能使用而現始知悉或現始得利用之新證物；或縱經斟酌亦不能動搖
原判決理由之基礎，使其受較有利益之裁判。顯與行政訴訟法第二十八條第十款規定
提起再審之訴之要件不相符，本件再審之訴，難認為有再審理由等情為由，予以駁回
其再審之訴。茲再審原告等復以同一再審事由及理由，再對原判決提起本件再審之訴
，惟查再審原告所提：(一)、原判決所認定之不符合三法則之修測過程示意圖
共五圖。(二)一三一六－一三、一三一六－一六、一三一六－一七地號地籍調查卡共
六張。(三)、何江河一三一六－一六地號上建號五四九號建物平面圖一張。(四)、雲林縣
政府建設局甲○○之使用執照一張。(五)、勾串作弊修測過程符合三原則之示意圖ㄅ、
ㄆ、ㄇ、ㄈ、ㄉ、ㄊ共六圖。(六)、地段圖與都市○○○路○路界不一致情形比較圖、
現況圖一張。(七)、北港地政事務所五十二年八月十九日製發之一三一六－一三地號地
圖謄本一張。(八)、北港地政事務所於五十五年二月十二日製發之一三一六－一三地號
地籍圖謄本一張。(九)、八十二年七月十七日北港地政事務所地籍圖謄本一張。(十)、臺
灣省政府地政處土地測量局八十一年九月十八日鑑定圖一張（即(五)之ㄊ圖）。(十一)、北
港地政事務所八十三年六月九日地籍圖謄本（即中國石油公司北港加油站部分）三張
（於前再審程序提出）。(十二)、北港地政事務所八十二年七月十七日地籍圖謄本一張（
於前程序提出）（以上均為影本），經核均於前判決程序中加以引用，並於原判決（
即再審程序）程序中提出主張，為原判決所不採，即非再審原告於前訴訟程序中所不
知，或不能使用而現始知之或現始得使用之新證物；其餘證物即(十一)何江河之建物所有
權狀一件、(十二)及(十三)台北縣三重地政事務所地籍圖謄本、建物複丈（勘測）結果圖各一
張。(十六)、北港地政事務所土地複丈成果圖一件。(十七)、一三一六－四、一三一六－二六
至一三一六－三六等地號之土地登記簿謄本共三十一張（以上皆為影本），或非屬本
案之證物，或縱經斟酌仍不能動搖原判決理由之基礎，使其受較有利益之裁判，核與
首揭條款之再審要件不合。況查再審原告前曾多次對地籍圖事件所提疑義，所提行政
訴訟及再審之訴，均經本院判決駁回而告確定（八十四年度判字第三二六號、八十四
年度裁字第八五號、八十四年度判字第二○二○號、八十四年度判字第二○四○號、
八十四年度判字第二七五二號、八十五年度裁字第九三號）；復因都市計畫事件，於
八十五年八月九日向被告陳情，要求檢測內政部四十四年四月十三日台內地字第六六
五四號函所核定之華勝路十二公尺之地籍圖及樁位成果云云，而循序請求行政救濟
，亦經本院以八十六年度判字第三二四五號判決駁回其訴在案，有該判決繕本附可
按。再審原告等一再就地籍圖之疑義加以爭執，並再提起再審之訴，殊難認為有理由
。綜上所述，本件再審之訴，為無再審理由，應予駁回。又本件既無再審理由，則再
審原告等聲請囑託普通法院調查、函調地段圖、地籍調查卡、地籍圖等，履勘現場，
及為言詞辯論，核無必要，併此明。
據上論結，本件再審之訴為無理由，爰依行政訴訟法第三十三條、民事訴訟法第五百
零二條第二項判決如主文。
中    華    民    國     八十七      年      七      月      十七       日
                    行 政 法 院 第 五 庭
                                審 判 長 評  事      葉  振  權
                                         評  事      藍　獻　林
                                         評  事      高　啟　燦
                                         評  事      林  家  惠
                                         評  事      沈　水　元
右  正  本  證  明  與  原  本  無  異
                                         法院書記官  陳  佩  玲
中    華    民    國     八十七      年      七      月      十七       日
